HOJA DE VIDA

DATOS PERSONALES

Nombre: Fabio Camilo López Castellanos

Cedula de Ciudadanía: 1054680969 Matrícula profesional: 25255-424635 Fecha de nacimiento: 04 de Agosto 1992 Lugar de nacimiento: Moniquirá Boyacá Dirección: Calle 8 # 86-65 T2 APTO 409.

Celular: 3014186548

E-mail: fclopez4@hotmail.com

LinkedIn: co.linkedin.com/in/camilo-lópez-castellanos-2a012264

PERFIL PROFESIONAL

Estudiante de maestría en ingeniería de software. Ingeniero de sistemas con 8 años de experiencia en desarrollo web, usando patrones de diseño estructurales y de comportamiento bajo el principio DRY y SOLID. Cuento con conocimiento sobre tácticas de arquitectura enfocadas a favorecer el desempeño de las soluciones software. Soy especialista en desarrollo backend, integro sistemas aplicando arquitecturas SOA. Construyo servicios API REST y SOAP en .Net y Python contenerizadas con Docker. Despliegue de servicios en la nube GCP. Cuento con conocimiento en la integración de sistemas de mensajería o tareas como Celeris y RabbitMQ. Conocimiento en bases de datos no relacionales como MongoDB, Redis y relacionales como SQLServer y OracleDB. Desarollo frontend con Angular 15. Construyo aplicaciones llevando el control de versiones con Git bajo el esquema gitflow. Cuento con experiencia en la implementación de SSO a través de los estandares SAML y JWT. Facilidad para el trabajo en equipo, construyo excelentes relaciones interdisciplinares e interpersonales. Soy empírico, abierto a las posibilidades que ofrecen los retos y los nuevos conocimientos.

FORMACIÓN ACADÉMICA

Posgrado: Maestría en ingeniería de software – Universidad de los Andes

2023 - Actualmente.

Profesional: Ingeniería de Sistemas – Universidad Piloto de Colombia

Año 2019.

Nivel de Inglés: B1

Cursos: Curso Microsoft Azure Fundamentals. Intelligent Training

2021.

SCRUM Fundamentals Certified (SFC). SCRUMStudy 2020.

AWS Essentials. Udemy 2020.

Inteligencia artificial y machine learning con python.

Datacamp y MinTic 2020.

Curso profesional de Git y GitHub. Platzi y Apps.co 2018.

EXPERIENCIA LABORAL

Tata Consultancy Services - TCS (Proyecto AON)

Teléfono:

Cargo: Líder técnico

Funciones: Integración de los sistemas de diferentes aseguradoras para la cotización y emisión de pólizas a través de servicios SOAP y REST. Realizar y ejecutar propuestas de mejora tecnológica para el servicio de administración de pólizas medicas. Construcción de scripts en python para la limpieza de datos. Guiar y contribuir al equipo con opciones para el proceso de migración tecnológica y para la remediación de vulnerabilidades internas y externas. Registro de actividades en jira, estimación de esfuerzo durante el planning de historias de usuario.

Duración: 2 años (Noviembre 2022 – Actualmente)

Jefe Inmediato: Sandra Amaya

Celular: 3046230562

Tata Consultancy Services – TCS (Proyecto AON)

Teléfono:

Cargo: Desarrollador .Net

Funciones: Atender las demandas del cliente ubicado en México, estimación de tiempo y atención de las historias de usuario priorizadas por el cliente en JIRA, construcción de servicios para la cotización recurrente y automática de pólizas próximas a vencer, integración con los sistemas de diferentes aseguradoras para la cotización y emisión de pólizas a través de servicios SOAP y REST, construcción y ejecución de pruebas unitarias, migración de aplicaciones de tecnología .Net 2.0 a .Net Framework 4.8, construcción de expresiones regulares para validación de datos, construcción de scripts en python para la limpieza de datos, implementación de de SAML 2.0 y JWT para la autenticación y autorización de usuarios, configuración del protocolo seguro SSL/TLS para las aplicaciones y servicios web del cliente. Remediación de vulnerabilidades reportadas en Qualys Pentest.

Duración: 4 años (Noviembre 2018 – Noviembre 2022)

Jefe Inmediato: Paulo Pérez

Celular: 3108458200

COLVATEL S.A. ESP.

Teléfono: 4387000 Ext.: 7071 Cargo: Desarrollador Junior

Funciones: Desarrollo de formularios para consulta de información sobre inventarios de equipos, materiales y herramientas con ASP.Net MVC, knockout|S y datatable|S, actualización y despliegue sobre la nube de Windows Azure de aplicaciones para la gestión de mantenimientos e instalaciones de lineas ADSL de ETB, construcción de nuevas funciones para el API REST de la compañía desarrollada en .Net Framework 4.5, construcción de reportes con crystal reports y reporting services, sincronización de los sistemas de información de ETB y Colvatel por medio del API de automatización Selenium, ejecución de pruebas estáticas del código de las aplicaciones con SonarQube, documentación de las solicitudes de desarrollo, casos de uso y requerimientos funcionales de los nuevos módulos para las aplicaciones usadas en la operación.

Duración: 3 años (julio 2015- Octubre 2018)

Jefe Inmediato: Alex Cubillos – Coordinador de desarrollo

Celular: 3057720169

COLVATEL S.A. ESP.

Teléfono: 4387000 Ext.: 7071 Cargo: Auxiliar de sistemas

Funciones: Solución de problemas en las estaciones de trabajo, Configuración, reparación y mantenimiento a equipos de cómputo, mantenimiento de servers, configuración de servicios de comunicaciones corporativas (mail, telefonía, acceso

remoto).

Duración: 1 año (junio 2014- junio 2015)

Jefe Inmediato: Melissa Torres - Analista mesa de ayuda

Celular: 3017962163

REFERENCIAS LABORALES

ANDRES CLAVIJO RODRIGUEZ Desarrollador Frontend Bogotá D.C.

Celular: 3015523559

JULIO CESAR MORALES TORRES Desarrollador Backend Bogotá D.C.

Celular: 3213311378

PAULO ALFREDO PÉREZ Jefe equipo de soporte AM México Bogotá D.C.

Celular: 3108458200

REFERENCIAS PERSONALES

MÓNICA PATRICIA PINZÓN SUÁREZ Coordinadora IT Bogotá D.C.

Celular: 3005628098

DANIEL FELIPE ESPITIA Diseñador Gráfico Bogotá D.C. Celular 3017863769

Fabio Camilo López Castellanos

C.C. Nº 1054680969 Moniquirá, Boyacá